臺灣新北地方法院民事裁定
110年度消債更字第368號
聲  請  人  陳柏丞  
代  理  人  高傳盛律師（法律扶助律師）
上列當事人因消費者債務清理事件，聲請更生，本院裁定如下：
    主  文
聲請人陳柏丞自中華民國一一０年十二月二十九日上午十一時起
開始更生程序。
命司法事務官進行本件更生程序。 
    理  由
一、按債務人不能清償債務或有不能清償之虞者，得依本條例所
    定更生或清算程序，清理其債務。本條例所稱消費者，係指
    5年內未從事營業活動或從事小規模營業活動之自然人。債
    務人無擔保或無優先權之本金及利息債務總額未逾新臺幣（
    下同）1,200萬元者，於法院裁定開始清算程序或宣告破產
    前，得向法院聲請更生，消費者債務清理條例（下稱消債條
    例）第3條、第2條第1項、第42條第1項分別定有明文。又債
    務人對於金融機構負債務者，在聲請更生或清算前，應向最
    大債權金融機構請求協商債務清償方案，或向其住、居所地
    之法院或鄉、鎮、市、區調解委員會聲請債務清理之調解，
    亦為消債條例第151條第1項所明定。另法院開始更生程序之
    裁定，應載明其年、月、日、時，並即時發生效力。法院裁
    定開始更生或清算程序後，得命司法事務官行更生或清算程
    序，消債條例第45條第1項、第16條第1項前段亦分別著有明
    文。
二、本件聲請意旨略以：聲請人無力清償債務，致前置調解不成
    立，有不能清償債務之情事，爰依法聲請裁定准予更生等語
    。
三、本院之判斷：
  ㈠聲請人債權人良京實業股份有限公司陳報聲請人積欠之無擔
    保或無優先權本金及利息債務總額為782,175元（含違約金
    及其他費用為785,040元；見本院卷第101頁），是聲請人所
    負無擔保或無優先權本金及利息債務總額未逾1,200萬元，
    於法相合。
  ㈡聲請人曾向法院聲請債務清理調解，惟調解不成立，業經本
    院依職權調取相關調解卷宗核閱無訛，是本件更生聲請可否
    准許，所應審究者為其現況有無不能清償債務或有不能清償
    之虞等情事。
  ㈢聲請人名下無不動產、動產、金融商品之投資及以其為要保
    人之有效保單，業據其陳明在卷（見本院卷第112頁至第113
    頁），並有全國財產稅總歸戶財產查詢清單、集保戶往來參
    加人明細資料表（含帳號）、保管帳戶客戶餘額表、客戶存
    券異動明細表、投資人於各專戶無資料明細表、投資人於清
    算交割銀行未開戶明細表、中華民國人壽保險商業同業公會
    保險業通報作業資訊系統資料查詢結果表可按（見本院卷第
    41頁、第75頁至第80頁、第125頁至第135頁）。
  ㈣聲請人自陳自109年12月失業迄今，目前每月領取次子、三子
    之低收補助6,358元、2,802元、身心障礙補助5,065元及租
    金補助4,400元共18,625元（見本院卷第115頁），並有新北
    市政府社會局110年9月17日新北社助字第1101782870號函暨
    所附新北市社會福利補助明細資料可參（見本院卷第89頁至
    第91頁），堪認聲請人目前每月可支配處分之收入為18,625
    元。
  ㈤按債務人必要生活費用，以最近1 年衛生福利部或直轄市政
    府所公告當地區每人每月最低生活費1.2 倍定之。債務人聲
    請更生或清算時所提財產及收入狀況說明書，其表明每月必
    要支出之數額，與本條例第64條之2 第1 項、第2 項規定之
    認定標準相符者，毋庸記載原因、種類及提出證明文件，消
    債條例第64條之2 第1 項及消債條例施行細則第21條之1 第
    3 項分別定有明文。參以110 年度新北市每人每月最低生活
    費用15,600元，依此每人每月生活所必需之費用應為18,720
    元，則聲請人主張其每月必要生活費用18,720元（見本院卷
    第116頁），應為可採。
  ㈥依聲請人現況之財產、信用、勞力、收支狀況等清償能力綜
    合判斷，其每月可支配處分之收入為18,625元，扣除每月必
    要支出18,720元後，已無餘額足供清償債務，堪認聲請人目
    前客觀上處於欠缺清償能力而不足以清償其無擔保或無優先
    權債務之經濟狀態，符合消債條例第3 條所定債務人不能清
    償債務或有不能清償之虞之要件。 
四、綜上所述，本件聲請人為一般消費者，其所負無擔保或無優
    先權債務未逾1,200萬元，而有不能清償債務之情事，且未
    經法院裁定開始清算程序或宣告破產，復查無消債條例第6
    條第3項、第8條或第46條各款所定駁回更生聲請之事由存在
    ，則聲請人聲請更生，洵屬有據，應予准許，爰裁定如主文
    ，並命司法事務官進行本件更生程序。至於聲請人於更生程
    序開始後，應另提出足以為債權人會議可決或經法院認為公
    允之更生方案以供採擇，俾免更生程序進行至依消債條例第
    61條規定應行清算之程度，附此敘明。
五、依消債條例第11條第1 項、第45條第1 項、第16條第1 項，
    裁定如主文。
中　　華　　民　　國　　110 　年　　12　　月　　29　　日
                  民事第六庭  法　官　陳佳君
以上正本係照原本作成。　　　　　　　
本件不得抗告。
本裁定已於110年12月29日上午11時公告。　
中　　華　　民　　國　　110 　年　　12　　月　　29　　日
　　　　　　　　　　　　　　　書記官  李淑卿